【裁判字號】    99,簡上,833
【裁判日期】    991228
【裁判案由】    詐欺
【裁判全文】
臺灣桃園地方法院刑事判決             99年度簡上字第833號
上  訴  人
即  被  告  陳俊彥
上列上訴人即被告因詐欺案件，不服本院99年度桃簡字第2067號
，中華民國99年8 月31日第一審刑事簡易判決（聲請簡易判決處
刑案號：99年度偵字第1710號），提起上訴，本院管轄第二審合
議庭判決如下：
    主      文
上訴駁回。
陳俊彥緩刑年。
    事實及理由
一、本案經本院合議庭審理結果，認原審簡易判決以上訴人即被
    告陳俊彥犯刑法第30條第1 項前段、第339 條第1 項之幫助
    詐欺取財罪，判處被告有期徒刑2 月，並諭知易科罰金之折
    算標準為新臺幣（下同）1,000 元折算1 日，認事用法及量
    刑均無不當，應予維持。且證據及理由部分並補充：犯罪事
    實業據被告於本院審理中坦承不諱。
二、被告上訴意旨略以：伊認罪，且業已經賠償被害人，請求給
    予自新的機會云云（見本院卷第44頁背面、第45頁）。
三、按法官於有罪判決如何量處罪刑，甚或是否宣告緩刑，均為
    實體法賦予審理法官裁量之刑罰權事項，法官行使此項裁量
    權，自得依據個案情節，參酌刑法第57條所定各款犯罪情狀
    之規定，於法定刑度內量處被告罪刑；除有逾越該罪法定刑
    或法定要件，或未能符合法規範體系及目的，或未遵守一般
    經驗及論理法則，或顯然逾越裁量，或濫用裁量等違法情事
    之外，自不得任意指摘其量刑違法，最高法院對此並著有80
    年台非字第473 號、75年台上字第7033號、72年台上字第66
    96號、72年台上字第3647號等判例可資參照。本件原審認被
    告犯刑法第339條第1項之幫助詐欺取財罪，並審酌被告提供
    帳戶金融卡及密碼，幫助詐騙集團成員使渠等方便行騙財物
    ，助長詐騙集團詐財歪風，增加查緝困難，危害財產安全及
    社會秩序之穩定，被害人所受損害，犯罪情節、所生危害及
    犯後態度等一切情狀，判處有期徒刑2 月，並諭知如易科罰
    金標準，以1,000 元折算1 日，其認事用法並無違誤，所為
    量刑亦無失當之處，被告陳俊彥上訴意旨，未具體指摘原審
    量刑有何違法或失當之處，徒請求從輕量刑云云，為無理由
    ，應予駁回。
四、末查被告前未曾受有期徒刑以上刑之宣告，有臺灣高等法院
    被告前案紀錄表在卷可按，念其因一時疏失，致罹本罪，且
    於本院審理時已坦承犯行，並賠償被害人張淑菁遭詐騙之金
    額43,000元，業經被害人張淑菁於99年12月1 日本院準備程
    序中當庭收受無誤（見本院卷第30頁），可認其經此科刑之
    宣告，自當知所警惕，而無再犯之虞，本院認尚無逕對被告
    施以短期自由刑之必要，自可先賦予被告非在監之適當社會
    處遇，以期其能有效回歸社會，故原審對被告宣告之刑，以
    暫不執行為適當，爰另諭知緩刑3 年，以啟自新。
據上論斷，應依刑事訴訟法第455 條之1 第1 項、第3 項、第36
8 條、第373 條，刑法第74條第1 項第1 款，判決如主文。
本案經檢察官呂理銘到庭執行職務。
中    華    民    國    99    年    12    月    28    日
                  刑事第七庭    法  官  鄭吉雄
                                法  官  蔡羽玄
                                法  官  廣于霙
不得上訴。
                                書記官  張尹嫚
中    華    民    國    99    年    12    月    28    日

司法院資訊處製作；財團法人民間司法改革基金會備份。
